【裁判字號】    89,易,1995
【裁判日期】    891222
【裁判案由】    竊盜
【裁判全文】
臺灣臺北地方法院刑事判決                        八十九年度易字第一九九五號
    公  訴  人  臺灣臺北地方法院檢察署檢察官
    被      告  甲○○
右列被告因竊盜案件，經檢察官提起公訴（八十八年度偵字第二六七四三號），本院
判決如左：
    主  文
甲○○攜帶兇器竊盜未遂，累犯，處有期徒刑肆月。
扣案之Ｔ型扳手及小型挫刀各壹支、自製開鎖工具柒支，均沒收。
    事  實
一、甲○○前曾於民國八十四年間因竊盜案件，經本院八十四年易字二三六四號判處
    有期徒刑七月，經臺灣高等法院八十四年上易字第五三九二號上訴駁回確定；於
    八十七年一月二十一日執畢；又於八十五年間，因麻醉藥品案件，經臺灣板橋地
    方法院八十六年度易緝字第二二八號判處有期徒刑四月確定，同年復因槍砲條例
    案件，經同院八十六年度易緝字第二二七號判處有期徒刑四月確定，二案合併執
    行有期徒刑七月，接續執行原應於八十七年八月七日縮刑期滿執畢，而於八十七
    年三月三日縮刑假釋出監，於八十七年八月七日保護管束期滿執行完畢。仍不思
    悛悔，竟意圖為自己不法之所有，於八十八年十二月八日凌晨二時許，在台北市
    ○○○路、潮州街口，趁夜黑四下無人之際，跨坐於乙○○所有之車號ＧＢＪ九
    九一號重型機車上，攜帶其所有客觀上對人生命身體足生危害之Ｔ型扳手及小型
    挫刀，撬弄該機車發動電門著手行竊時，適為台北市政府警察局大安分局和平東
    路派出所巡邏員警發現形跡可疑上前盤查始未得逞，當場於其身上扣得其所有之
    Ｔ型扳手及小型挫刀各一支，並在其所有停靠於旁且行李箱呈開啟狀態之車號Ｆ
    ＲＢ三九二號機車內扣得其所有之十字起子、一字起子、梅花扳手、開口扳手、
    美工刀、水果刀、小型挫刀、原子筆型手電筒、尖嘴鉗各一支，麻布手套一雙及
    自製開鎖工具七支。
二、台北市政府警察局大安分局移請臺灣臺北地方法院檢察署檢察官偵查起訴。
    理  由
一、訊據被告甲○○就右揭時地著手竊取機車一事，於警訊坦承：「我於八十八年十
    二月八日凌晨將近二時在金山南路潮州街口坐在乙部重型機車車號ＧＢＪ九九一
    的座墊上手正在車的鑰匙上動手腳，警察發現我可疑就過來盤查我，並在我的身
    上搜出編號十六號的自製開鎖工具及十八號的自製小型挫刀。‧‧‧，我是想偷
    機車那部車跟我的一模一樣，但是我還來不及發動及騎走不算偷」；偵查中初訊
    供認：「我是在今天凌晨坐在我機車旁的一部機車上，因為長的一模一樣，曾有
    念頭要偷竊，」等情（分別見偵查卷第五頁反面、第二十七頁反面）不諱，核與
    證人即被害人乙○○迭於警訊、偵查及本院訊問中證稱：「經我本人親閱該部重
    機車ＧＢＪ九九一號的電源鎖有被破壞痕跡」、「（鑰匙孔）有一點毀損，好像
    有挖過」、「當天機車鑰匙鎖孔即電門的鎖縫上有點變形鬆動，與之前看起來有
    稍微不一樣，但並沒有大變形。」等語（見偵查卷第九頁正面、第三十九頁反面
    及本院八十九年十一月十七日訊問筆錄）大致相符。被告嗣於偵查中及本院訊問
    中翻異辯稱，伊機車與乙○○之機車並排停放，當時係坐在乙○○機車上抽煙休
    息，打開自己機車之行李箱則為取安全帽準備離去；至乙○○之機車發動鎖乃年
    久老舊鬆動，非伊所致；自製開鎖工具係為學習開鎖之用，要不能扣得該等工具
    遽論伊竊盜犯行云云。惟查，被告先於警訊中供陳Ｔ型扳手及小型挫刀在其身上
    搜出，偵查中則改稱扣案物品在其機車行李箱所扣，於本院又翻異稱僅在身上扣
    得Ｔ型扳手（分別見偵查卷第五頁反面、第二十七頁反面及本院八十九年十月十
    一日、十一月一日訊問筆錄），前後扞格齟齬，所辯已難盡信。況衡諸被告為警
    查獲當時除已扣得前開扳手及銼刀工具外，機車行李箱已經打開內有多種各式自
    製開鎖工具，苟無竊盜之故意，其誰能信。由上以觀，顯見被告之竊盜犯意飛躍
    表徵，而以工具著手竊盜犯行之實施彰彰明甚。此外，並有扣案之Ｔ型扳手、小
    型挫刀及自製開鎖工具七支可稽，是渠事後任意翻異前供，核屬避重就輕之詞，
    不足採信，本件事證明確，被告犯行已堪認定。
二、按Ｔ型扳手金屬尖端部分長十二點五公分、小型挫刀長十一公分，客觀上對人生
    命、身體足生危害，自屬兇器，核被告所為，係犯刑法第三百二十一條第二項、
    第一項第三款之攜帶兇器竊盜未遂罪。被告攜帶兇器之加重竊盜犯行，公訴人漏
    未論列，容有違誤，惟基本事實同一，起訴法條應予變更。另查，被告前曾於八
    十四年間因竊盜案件，經本院八十四年易字二三六四號判處有期徒刑七月，經臺
    灣高等法院八十四年上易字第五三九二號上訴駁回確定；於八十七年一月二十一
    日執畢；又於八十五年間，因麻醉藥品案件，經臺灣板橋地方法院八十六年度易
    緝字第二二八號判處有期徒刑四月確定，同年復因槍砲條例案件，經同院八十六
    年度易緝字第二二七號判處有期徒刑四月確定，二案合併執行有期徒刑七月，接
    續執行原應於八十七年八月七日縮刑期滿執畢，而於八十七年三月三日縮刑假釋
    出監，於八十七年八月七日保護管束期滿執行完畢，有臺灣高等法院檢察署刑案
    紀錄簡覆表一件在卷可徵，其五年內再犯本件有期徒刑以上之罪，為累犯，應依
    刑法第四十七條加重其刑。又被告已著手於行為之實施，未生取得財物之結果，
    為未遂犯，依刑法第二十六條前段規定，按既遂犯之刑減輕其刑，並依法先加後
    減。爰審酌被告素行不良、犯罪之動機、目的、犯罪之手段、犯罪所生之危害非
    鉅、犯後與被害人和解及否認犯行之態度等一切情狀，量處如主文所示之刑，以
    示懲儆。
三、扣案之Ｔ型扳手及小型挫刀為被告所有供犯罪所用之物，機車內所扣得之自製開
    鎖工具七支（公訴人將Ｔ型扳手算入而為八支之記載）應係渠所有供犯罪預備之
    物，均應依刑法第三十八條第一項第二款宣告沒收。至十字起子、一字起子、梅
    花扳手、開口扳手、美工刀、水果刀、小型挫刀、原子筆型手電筒、尖嘴鉗各一
    支，麻布手套一雙尚乏證據證明與本案竊盜犯行有關，自毋庸為沒收之諭知，附
    予敘明。
據上論斷，應依刑事訴訟法第二百九十九條第一項前段、第三百條，刑法第三百二十
一條第二項、第一項第三款、第二十六條、第四十七條、第三十八條第一項第二款，
判決如主文。
本案經檢察官孟令士到庭執行職務
中      華      民      國      八十九      年      十二    月二十二  日
                                      臺灣臺北地方法院刑事第四庭
                                          法  官  吳  定  亞
右正本證明與原本無異。
如不服本判決，應於判決送達後十日內，向本院提出上訴狀。
                                          書記官  巫  美  華
中      華      民      國      八十九      年      十二    月  二十六  日
附錄本案論罪科刑法條全文
刑法第三百二十一條
犯竊盜罪而有左列情形之一者，處六月以上五年以下有期徒刑：
一  於夜間侵入住宅或有人居住之建築物、船艦，或隱匿其內而犯之者。
二  毀越門扇、牆垣或其他安全設備而犯之者。
三  攜帶兇器而犯之者。
四  結夥三人以上而犯之者。
五  乘火災、水災或其他災害之際而犯之者。
六  在車站或埠頭而犯之者。
前項之未遂罰之。


司法院資訊處製作；財團法人民間司法改革基金會備份。
